臺灣基隆地方法院民事裁定
                                     111年度重訴字第11號
原      告  宇錡建設股份有限公司

法定代理人  KELLY LEE
訴訟代理人  郭瓔滿律師
            陳豪杉律師
上列原告與被告蔡其銘、張立仁等人間分割共有物事件，本院裁
定如下：
    主  文
原告應於本裁定送達後六個月內，補正被告周桂仙（身分證統一
編號：Z000000000，已於民國111年3月28日死亡）之繼承系統表
及其全體繼承人（除業已拋棄繼承者外）之姓名、住居所及最新
戶籍謄本（記事欄請勿省略），並聲明由其全體繼承人（除業已
拋棄繼承者外）承受訴訟；倘其全部繼承人均已拋棄繼承或現無
繼承人者，則應補正其遺產管理人之姓名、住居所，並聲明由其
遺產管理人承受訴訟。倘逾期未補正，即駁回原告之訴。
    理  由
一、按「原告之訴，有下列各款情形之一者，法院得不經言詞辯
    論，逕以判決駁回之。但其情形可以補正者，審判長應定期
    間先命補正：當事人不適格或欠缺權利保護必要。」民事
    訴訟法第249條第2項第1款定有明文。次按遺產未分割前，
    為全體繼承人公同共有；又共有物之分割，於共有人全體有
    法律上之利害關係，須共有人全體始得為之，故請求分割共
    有物之訴，屬於民事訴訟法第56條第1項所稱「訴訟標的對
    於共同訴訟之各人必須合一確定」情形（最高法院28年上字
    第2199號、42年台上字第318號判例意旨參照），從而，分
    割共有物之訴，自須共有人全體參與訴訟，即共同訴訟人必
    須數人一同起訴或被訴，其當事人之適格始無欠缺，如有當
    事人不適格之情形，法院即不得對之為實體上之裁判。又關
    於當事人適格與否，為法院應依職權調查之事項，無論訴訟
    進行程度如何，均應隨時依職權調查之（最高法院85年度台
    上第905號判決意旨參照）。第按當事人書狀，應記載當事
    人姓名及住所或居所，當事人為法人、其他團體或機關者，
    應記載其名稱及事務所或營業所，民事訴訟法第116條第1項
    第1款亦有明文。
二、原告起訴主張「坐落新北市○○區○○里○○段○○○○段00000地號
    土地（下稱系爭土地）」，乃原告與被告蔡其銘、「周桂仙
    」等多人共有，且無因物之使用目的而不能分割之情形，兼
    之共有人無不為分割之協議，乃依民法第823條第1項、第82
    4條第2項等規定，起訴求為變價分割系爭土地。然被告周桂
    仙已於民國111年3月28日死亡，其配偶高承基與第一順位繼
    承人高英彥、高佳慧，悉於法定期間向管轄法院聲明拋棄繼
    承（參見本院卷附臺灣新北地方法院111年度司繼字第2089
    號案卷影本）；因周桂仙原係大陸地區人民（參見本院卷附
    新北○○○○○○○○111年4月12日新北峽戶字第1115883052號函）
    ，故其父母、兄弟姐妹、祖父母，理應均為大陸地區人民無
    疑。承此前提，本院不僅難以職權探知其父母、兄弟姐妹與
    祖父母之姓名、住、居所，其父母、兄弟姐妹與祖父母（均
    為大陸地區人民）繼承臺灣地區人民之遺產，亦應受臺灣地
    區與大陸地區人民關係條例（下稱兩岸條例）第66條、第67
    條規定之拘束，是倘周桂仙之父母、兄弟姐妹或祖父母等繼
    承人，依兩岸條例第66條、第67條等規定，繼承周桂仙所遺
    之系爭土地，原告即應查報補正周桂仙之父母、兄弟姐妹或
    祖父母之姓名與住居所，並聲明由該等繼承人承受訴訟；若
    周桂仙之父母、兄弟姐妹或祖父母等繼承人，未依兩岸條例
    第66條、第67條等規定，繼承周桂仙所遺之系爭土地，原告
    即應查報補正其遺產管理人，並聲明由該等繼承人承受訴訟
    。爰依民事訴訟法第249條第2項第1款規定，定相當期間命
    原告補正如主文所示，並應提出與被告人數相符之補正繕本
    ；倘逾期未補，即駁回其訴。
中　　華　　民　　國　　111 　年　　8 　　月　　30　　日
                  民事庭法　官   王慧惠
以上正本係照原本作成。　　　　　　　　　
本裁定不得抗告。
中　　華　　民　　國　　111 　年　　8 　　月　　30　　日
                        書記官   姚安儒